# 产品质量问题导致的免费补货列示

提问人：Brucewing1991 时间：2023-07-17 16:20:41
营业成本是生产产品、完成履约义务而发生的，比如生产过程中原材料会有一定的耗损以及不可避免地产生一定的废品，那么所使用的所有原材料的成本应该在合格产品中分摊。个人认为，题主描述的情况不是生产过程中不可避免的废品，在营业成本中列式不太合适，在销售费用中列式可能比较好。

回答人：chenyiwei
基本赞同此观点。

提问人：18086508379 时间：2023-07-24 12:31:17
陈版：
假设客户购买 100 件产品，我司一般会额外多送 2 个赠品，避免运输途中的损耗。
这种情况下，能否按照您的思路，将 100 件产品转为成本， 2 个转为销售费用呢？
祝您健康！

回答人：chenyiwei
不用，因为是在发货阶段，此时买方也尚不能主导其使用。因此多送的赠品成本直接计入当期营业成本。